【裁判字號】    99,中簡,2721
【裁判日期】    990928
【裁判案由】    詐欺
【裁判全文】
臺灣臺中地方法院刑事判決            99年度中簡字第2721號
聲  請  人  臺灣臺中地方法院檢察署檢察官
被      告  乙○○
被      告  甲○○
上列被告因詐欺案件，經檢察官聲請以簡易判決處刑（99年度偵
字第19570號），本院判決如下：
    主  文
乙○○犯幫助詐欺取財罪，處拘役伍拾日，如易科罰金，以新臺
幣壹仟元折算壹日。
甲○○犯幫助詐欺取財罪，累犯，處有期徒刑參月，如易科罰金
，以新臺幣壹仟元折算壹日。
    犯罪事實及理由
一、犯罪事實：甲○○（綽號阿國）前於民國94年間，因犯搶奪
    及施用毒品等案件，經本院定應執行有期徒刑2年11月確定
    ，於96年4月27日假釋付保護管束；復因施用毒品案件，經
    撤銷假釋，甫於98年1月22日執行完畢。詎猶不知悔改，與
    乙○○因缺錢花用，明知將金融帳戶販賣供他人使用，有可
    能遭詐騙集團作為詐欺被害人匯入款項之用，藉以掩飾犯罪
    所得，而逃避檢警人員之追緝，竟仍不違背其本意，基於幫
    助他人詐欺取財之不確定故意，於99年4月11日16時前某日
    某時許，由甲○○負責與詐騙集團負責收購帳戶之姓名年籍
    不詳綽號「黑松」、「阿賢」之男子聯絡，再由乙○○將其
    於99年3月29日至中華郵政霧峰郵局申請之帳戶（戶名乙○
    ○，局號：000000-0號，帳號000000-0號）存摺、金融卡及
    密碼，於99年4月間某日（99年4月11日16時前某日某時），
    在臺中市○○○路○段魚中魚水族館前，以新台幣（下同）
    4000元的代價，交付上開帳戶存摺、金融卡及密碼予姓名年
    籍不詳綽號阿賢之成年男子，甲○○、乙○○即以此方式幫
    助該男子詐騙他人財物；甲○○分得1500元，乙○○則分得
    2500元。嗣該詐騙集團人員即意圖為自己不法之所有之詐欺
    犯意聯絡，於99年4月11日16時許撥打電話予何姿儀，佯稱
    其為雅虎奇摩拍賣網站客服人員，因為何姿儀之前網路購物
    付款轉帳操作錯誤，變成每個月要從何姿儀帳戶內扣款，之
    後又有人佯稱係郵局工作人員，要求何姿儀至自動提款機前
    依照指示操作，使何姿儀陷於錯誤，於99年4月11日17時46
    分許操作後將其帳戶內之存款29989元轉帳匯款至乙○○上
    開郵局帳戶內。陳譽仁隨即指示陳易賢以乙○○所提供之金
    融卡及密碼至臺中市○區○○路365號淡溝郵局自動提款機
    領取贓款。嗣何姿儀察覺有異，於99年4月11日報警處理（
    陳譽仁、陳易賢涉嫌詐欺部分業經臺灣臺中地方法院檢察署
    以99年度偵字第15307號、99年度偵字第19482號起訴）。
二、認定犯罪事實所憑之證據及理由：上開犯罪事實，業據被告
    乙○○、甲○○於警詢及偵訊時坦承不諱，核與被害人何姿
    儀於警詢中陳述之情節相符，復有內政部警政署反詐騙諮詢
    專線記錄表、郵政自動櫃員機交易明細表、何姿儀郵局存摺
    影本、高雄市政府警察局苓雅分局成功路派出所受理各類案
    件紀錄表、高雄市政府警察局苓雅分局成功路派出所受理刑
    事案件報案三聯單影本、查詢帳戶最新交易資料、以局號帳
    號查詢客戶基本資料、臺灣臺中地方法院檢察署99年度偵字
    第15307號、99年度偵字第19482號起訴書等件附卷可資佐證
    ，渠等自白與事實相符可採，渠等犯行應堪認定。
三、論罪科刑之理由：被告2人僅參與提供金融機關帳戶予他人
    供詐欺取財使用，並無證據證明其有參與詐欺取財之行為，
    或有與本件詐欺取財之詐騙之人有詐欺之犯意聯絡，是被告
    基於幫助之意思，參與詐欺取財構成要件以外之行為，為幫
    助犯。核被告2人所為係犯刑法第339條第1項詐欺取財罪之
    幫助犯，並依刑法第30條第2項規定減輕其刑。被告甲○○
    受有如犯罪事實欄所載之前案紀錄，有臺灣高等法院被告
    前案紀錄表在卷可參，其前受有期徒刑之執行完畢後，5年
    以內故意再犯本件有期徒刑以上之罪，為累犯，應依刑法第
    47條第1項之規定，加重其刑，被告甲○○刑之加重及減輕
    部分，依法先加重後減輕之。爰審酌被告2人枉顧交付個人
    帳戶予他人可能淪為詐欺集團或個人犯罪之工具，助長財產
    犯罪者遂行其詐欺取財之目的，同時使詐欺取財者得以隱匿
    真實身分，增加查緝詐欺犯罪者之困難，助長犯罪氣焰，危
    害社會治安，犯後已坦承犯行及被害人所受損害等一切情狀
    ，爰分別量處如主文所示之刑，並均諭知易科罰金之折算標
    準。
四、適用法律依據：刑事訴訟法第449條第1項前段、第454條第1
    項，刑法第339條第1項、第30條第1項前段、第2項、第47條
    第1項、第41條第1項前段，刑法施行法第1條之1第1項、第2
    項前段。
五、如不服本判決，得於收受判決書送達後10日內，以書狀敘述
    理由（須附繕本），經本庭向本院管轄第二審之合議庭提起
    上訴。
中    華    民    國    99    年     9   月    28     日
                          臺中簡易庭  法  官  黃益茂
以上正本證明與原本無異。
                                      書記官  蔡秋明
中    華    民    國    99    年     9   月    28     日
附錄本案論罪科刑法條全文：
刑法第30條
幫助他人犯罪者，為從犯。雖他人不知幫助之情者，亦同。
從犯之處罰，得按正犯之刑減輕之。
刑法第339條
意圖為自己或第三人不法之所有，以詐術使人將本人或第三人之
物交付者，處五年以下有期徒刑、拘役或科或併科一千元以下罰
金。
以前項方法得財產上不法之利益或使第三人得之者亦同。
前二項之未遂犯罰之。

司法院資訊處製作；財團法人民間司法改革基金會備份。
